# 求助陈版：非同一控制下“一揽子合并计划”的问题

提问人：常立波 时间：2017-11-27 20:37:50
一、A公司拟控制D公司，方案如下： 1 、A公司与D公司达成协议、通过协议转让的方式取得25%股权； 2 、A公司与其一致行动人B有限合伙企业、C基金等计划合计持有D公司40%的股份； 3 、D公司某大股东同A公司达成一致行动协议； 通过以上 3 步，A公司取得D公司超过50%的投票权；A公司控制D公司；
二、相关协议有以下规定： A公司与D公司的协议有以下规定，从协议签署日（ 2016 年 10 月 31 日）至股权交割完成日（25%股权交割完成）期间，D公司的正常经营所产生的利润由股权交割后的标的公司全体股东按比例享有; A公司与C基金的协议中有以下条款，A公司承诺，C基金持有D公司股份满三年，C基金享受出售选择权，C有权根据实际情况选择是否要求A公司购买C基金所持有D公司的股份，购买价格为C基金拟出售的股份的持股成本（该成本指C基金取得相关股份时支付的所有对价的总和）+乙方持有该等股份期间12%/年的利息。
三、我们初步做出以下判断，请问妥否： 1 、A公司的上述计划是A公司为取得对D公司控制权的一揽子计划； 2 、在尚未达到控制时点的情况下，已经A公司已经支付的投资款按成本法计量，不按比例作权益调整，相关费用计入当期损益； 3 、A公司与C基金的协议中，按照12%年息的条款，根据实际期间与持股成本确认财务费用。
四、此外有一个问题： 由于A公司与D公司协议签署日至股权交割日跨度比较长（超过 1 年）。请问这段过渡期间A公司应享有的利润部分该如何处理？？
谢谢陈版。

回答人：chenyiwei
你的理解基本合理。对于你的第四点中的问题，因为过渡期间内A对已取得的股权进行成本法核算，所以这段过渡期间A公司应享有的利润部分实际上增加了取得控制权之日（购买日）所获得的被收购方可辨认净资产份额，相应减少商誉。

提问人：呼叫帮助 时间：2017-12-13 08:16:08
A公司与D公司的协议有以下规定，从协议签署日（ 2016 年 10 月 31 日）至股权交割完成日（25%股权交割完成）期间，D公司的正常经营所产生的利润由股权交割后的标的公司全体股东按比例享有;我理解这段期间的利润是有A公司享有，但陈版您说应享有的利润部分实际上增加了取得控制权之日（购买日）所获得的被收购方可辨认净资产份额，相应减少商誉。这句话我没有理解，为什么冲减商誉？

回答人：chenyiwei
被收购方在购买日之前的利润表不能纳入合并利润表。但是这个约定确实使得购买方在购买日获得的被购买方可辨认净资产公允价值份额增加了。